臺灣臺中地方法院刑事判決　　　　　　　　　　　　九十三年度易字第一九二號
　　公　訴　人　臺灣臺中地方法院檢察署檢察官
　　被　　　告　甲○○
　　選任辯護人　楊俊樂律師
右列被告因毀損案件，經檢察官聲請簡易判決處刑（九十三年度偵字第一一三九三號
），經本院臺中簡易庭認為不宜逕以簡易判決處刑，簽由本院刑事庭依通常程序審理
（九十三年度中簡字第一九七二號），本院判決如左：
    主  文
甲○○無罪。
    理  由
一、公訴意旨略以：被告甲○○與告訴人乙○○係鄰居，分別居住在臺中縣大里市○
    ○路○段八四六巷二十號及十七號，兩人因停車問題發生糾紛，被告竟基於毀損
    他人物品之犯意，於民國九十三年三月二十三日上午八時三十分許，持磚塊丟擲
    告訴人前揭住處之大門，致告訴人之住處大門凹損而不堪使用，足以生損害於告
    訴人乙○○。因認被告涉有刑法第三百五十四條之毀損罪嫌云云。本件公訴人認
    被告涉有前揭毀損罪嫌，無非係以上開事實，業據被告供承不諱，復有告訴人所
    舉住處之照片存卷可稽，為其論據。
二、按犯罪事實應依證據認定之，無證據不得認定犯罪事實；又被告否認犯罪事實所
    持之辯解，縱屬不能成立，仍非有積極證據足以證明其犯罪行為，不能遽為有罪
    之認定，刑事訴訟法第一百五十四條第二項、最高法院三十年上字一八三一號判
    例參照。復按刑事訴訟法上所謂認定犯罪事實之證據，係指足以認定被告確有犯
    罪行為之積極證據而言，該項證據自須適合於被告犯罪事實之認定，始得採為斷
    罪資料；且犯罪事實之認定，應憑真實之證據，倘證據是否真實尚欠明顯，自難
    以擬制推測之方法，為其判斷之基礎；另證據之證明力，固屬於法院判斷之自由
    ，惟證據本身如有瑕疵，則在瑕疵未能究明以前，遽採為有罪之根據，即難謂適
    法，最高法院二十九年上字第三一○五號、五十三年台上字第六五六號及三十二
    年上字第九七一號分別著有判例可資參照。又刑法第三百五十四條之毀損罪，以
    使所毀損之物失其全部或一部之效用為構成要件；所謂「致令不堪用」，指以毀
    棄、損壞以外之其他方法，雖未毀損原物，但使物之效用已予喪失而言。
三、訊據被告甲○○固坦承伊曾於上開時、地以磚塊丟擲告訴人乙○○前揭住處之大
    門等情不諱；惟仍堅詞否認有何毀損之犯行，辯稱：因告訴人所有之機車影響伊
    停放車輛，且告訴人前揭住處無門鈴，伊始以磚塊丟擲告訴人住處之大門而欲令
    告訴人開門挪動機車，伊並無毀損之故意，又告訴人前揭住處大門僅有遭磚塊敲
    擊之淺顯刮痕，尚無凹陷之情，應未達不堪使用之狀態等語。經查，被告甲○○
    坦承告訴人前揭住處大門上之刮痕乃伊丟擲磚塊所致等情，核與告訴人乙○○於
    本院審理時指陳其住處大門有遭磚塊丟擲之痕跡等語相符，且有照片存卷可佐，
    自堪認被告此部分之自白，核與事實相符。次以，被告雖辯稱伊無毀損之故意云
    云；惟查，被告既自承伊乃因告訴人之機車妨礙伊停放車輛，遂以磚塊丟擲告訴
    人住處之大門等語在卷，且依常理而言，一般人均當知以質地堅硬之磚塊用力朝
    鐵門丟擲，輕則必然造成刮痕，重則可能導致凹陷等損害，基此，足認被告顯係
    明知伊前揭所為將造成告訴人前揭住處大門之刮損猶仍為之，而有故意之犯意至
    明。然而，告訴人雖引據其住處大門之照片指陳被告前揭所為已造成大門有凹損
    之情云云；惟此既為被告所否認，且依告訴人所舉其住處大門之照片以觀，確僅
    見大門上有磚塊形狀之刮痕，而無凹陷之情形，此有告訴人及被告個別提出之照
    片在卷可證，揆諸上開說明，告訴人前揭住處之大門尚未喪失全部或一部效用，
    未達不堪使用之狀態，允無疑義。基上，被告辯稱伊無毀損之故意等情，固非有
    據，然其所為既未使告訴人之住處大門達於毀損之程度，依前揭說明，當認被告
    尚無毀損告訴人所有物品之犯行，自非得以該罪相繩。揆諸前揭說明，參諸卷內
    現存證據，既無法證明被告確有上開毀損犯行，且復查無其他積極證據足資證明
    被告有公訴人所指之行為，核屬不能證明被告犯罪，自應諭知被告無罪之判決。
據上論斷，應依刑事訴訟法第四百五十二條、第三百零一條第一項前段，判決如主文
。
中      華      民      國    九十三      年    十一    月    二十六    日
                              臺灣臺中地方法院刑事第一庭
                                審判長法  官  張  智  雄
                                      法  官  蔡  美  華
                                      法  官  許  惠  瑜
右正本證明與原本無異。
如不服本判決，應於送達後十日內向本院提出上訴狀（須附繕本），上訴於臺灣高等
法院臺中分院。
                        書記官
中      華      民      國    九十三      年    十一    月    二十六    日
